臺灣高等法院刑事裁定
110年度聲字第3277號
聲  請  人  臺灣高等檢察署檢察官
受  刑  人  曾春榮





上列聲請人因受刑人數罪併罰有二裁判以上，聲請定其應執行之
刑（聲請案號：臺灣高等檢察署110年度執聲字第1465號），本
院裁定如下：
    主  文
曾春榮犯如附表所示各罪所處之刑，應執行有期徒刑伍年肆月。
    理  由
一、聲請意旨略以：受刑人曾春榮因詐欺等數罪，先後經判決確
    定如附表，應依刑法第53條及第51條第5款之規定，定其應
    執行之刑，爰依刑事訴訟法第477條第1項之規定聲請定應執
    行之刑等語。
二、按裁判確定前犯數罪者，併合處罰之；數罪併罰有二裁判以
    上者，應依刑法第51條之規定定其應執行之刑；宣告多數有
    期徒刑者，於各刑中之最長期以上，各刑合併之刑期以下，
    定其刑期，但不得逾30年，刑法第50條第1項、第53條、第5
    1條第5款分別定有明文。
三、經查：受刑人犯如附表所示之14罪，前經本院分別判處如附
    表所示之刑，均經確定在案（聲請書誤載部分更正如附表所
    示），且如附表編號2至14所示之罪為如附表編號1所示之裁
    判確定前所犯，此有本院被告前案紀錄表及上開刑事判決在
    卷可稽，檢察官就附表所示各罪所處之有期徒刑，聲請合併
    定應執行刑，本院審核認聲請為正當。爰審酌受刑人所犯如
    附表所示之14罪，均為詐欺取財罪，其犯罪類型、行為態樣
    、手段、動機及所侵害法益均相似，彼此間之責任非難重複
    程度甚高，兼衡受刑人犯如附表編號2至14所示之罪，曾經
    本院判決定執行刑為有期徒刑4年10月確定等情，而為整體
    非難評價後，爰應定其應執行刑為有期徒刑5年4月。
據上論斷，應依刑事訴訟法第477條第1項，刑法第53條、51條第
5款，裁定如主文。
中　　華　　民　　國　　110 　年　　10　　月　　29　　日
                  刑事第二十三庭審判長法　官  許永煌
　　　　　　　　　　　　　　　　　    法　官  黃美文
　　　　　　　　　　　　　　　　　    法　官  雷淑雯
以上正本證明與原本無異。
如不服本裁定，應於收受送達後5日內向本院提出抗告狀。
                                      書記官  林立柏
中　　華　　民　　國　　110 　年　　11　　月　　2 　　日
附表
編            號  1 2 3 罪            名  詐欺取財 詐欺取財 詐欺取財 宣     告     刑  有期徒刑1年 有期徒刑1年 有期徒刑2年 犯   罪  日   期  96年7月間至同年10月間 98年6月20日至99年1月15日 98年8月5日至99年4月19日 偵查（自訴）機關 年  度   案  號  臺灣桃園地方檢察署101年度偵字第12745號 臺灣桃園地方檢察署100年度偵字第31535、31536號  最  後 事實審 法    院 臺灣高等法院 臺灣高等法院 臺灣高等法院  案    號 103年度上訴字第2810號 108年度上易緝字第1號 108年度上易緝字第1號  判決日期 103年12月17日 110年2月24日 110年2月24日 確  定 判  決 法    院 臺灣高等法院 臺灣高等法院 臺灣高等法院  案    號 103年度上訴字第2810號 108年度上易緝字第1號 108年度上易緝字第1號  確定日期 103年12月17日 110年2月24日 110年2月24日 備            註  臺灣桃園地方檢察署108年度執緝字第1840號 臺灣桃園地方檢察署110年度執字第5329號 臺灣桃園地方檢察署110年度執字第5329號    編號2至14經臺灣高等法院108年度上易緝字第1號定應執行有期徒刑4年10月。  

編            號  4 5 6 罪            名  詐欺取財 詐欺取財 詐欺取財 宣     告     刑  有期徒刑8月 有期徒刑8月 有期徒刑1年5月 犯   罪  日   期  98年8月18日至99年1月29日 98年9月28日 98年9月11日至99年2月10日 偵查（自訴）機關 年  度   案  號  臺灣桃園地方檢察署100年度偵字第31535、31536號   最  後 事實審 法    院 臺灣高等法院 臺灣高等法院 臺灣高等法院  案    號 108年度上易緝字第1號 108年度上易緝字第1號 108年度上易緝字第1號  判決日期 110年2月24日 110年2月24日 110年2月24日 確  定 判  決 法    院 臺灣高等法院 臺灣高等法院 臺灣高等法院  案    號 108年度上易緝字第1號 108年度上易緝字第1號 108年度上易緝字第1號  確定日期 110年2月24日 110年2月24日 110年2月24日 備            註  臺灣桃園地方檢察署110年度執字第5329號     編號2至14經臺灣高等法院108年度上易緝字第1號定應執行有期徒刑4年10月。   

編            號  7 8 9 罪            名  詐欺取財 詐欺取財 詐欺取財 宣     告     刑  有期徒刑10月 有期徒刑10月 有期徒刑7月 犯   罪  日   期  98年11月23日 98年11月6日 98年11月18日（被害人：粘為程） 偵查（自訴）機關 年  度   案  號  臺灣桃園地方檢察署100年度偵字第31535、31536號   最  後 事實審 法    院 臺灣高等法院 臺灣高等法院 臺灣高等法院  案    號 108年度上易緝字第1號 108年度上易緝字第1號 108年度上易緝字第1號  判決日期 110年2月24日 110年2月24日 110年2月24日 確  定 判  決 法    院 臺灣高等法院 臺灣高等法院 臺灣高等法院  案    號 108年度上易緝字第1號 108年度上易緝字第1號 108年度上易緝字第1號  確定日期 110年2月24日 110年2月24日 110年2月24日 備            註  臺灣桃園地方檢察署110年度執字第5329號     編號2至14經臺灣高等法院108年度上易緝字第1號定應執行有期徒刑4年10月。   

編            號  10 11 12 罪            名  詐欺取財 詐欺取財 詐欺取財 宣     告     刑  有期徒刑7月 有期徒刑7月 有期徒刑10月 犯   罪  日   期  98年11月18日（被害人：劉秀真） 98年11月27日 98年9月9日至98年9月11日 偵查（自訴）機關 年  度   案  號  臺灣桃園地方檢察署100年度偵字第31535、31536號   最  後 事實審 法    院 臺灣高等法院 臺灣高等法院 臺灣高等法院  案    號 108年度上易緝字第1號 108年度上易緝字第1號 108年度上易緝字第1號  判決日期 110年2月24日 110年2月24日 110年2月24日 確  定 判  決 法    院 臺灣高等法院 臺灣高等法院 臺灣高等法院  案    號 108年度上易緝字第1號 108年度上易緝字第1號 108年度上易緝字第1號  確定日期 110年2月24日 110年2月24日 110年2月24日 備            註  臺灣桃園地方檢察署110年度執字第5329號     編號2至14經臺灣高等法院108年度上易緝字第1號定應執行有期徒刑4年10月。   

編            號  13 14 （本欄空白） 罪            名  詐欺取財 詐欺取財 （本欄空白） 宣     告     刑  有期徒刑10月 有期徒刑7月 （本欄空白） 犯   罪  日   期  98年7月2日至98年11月12日 99年1月14日 （本欄空白） 偵查（自訴）機關 年  度   案  號  臺灣桃園地方檢察署100年度偵字第31535、31536號  （本欄空白） 最  後 事實審 法    院 臺灣高等法院 臺灣高等法院 （本欄空白）  案    號 108年度上易緝字第1號 108年度上易緝字第1號 （本欄空白）  判決日期 110年2月24日 110年2月24日 （本欄空白） 確  定 判  決 法    院 臺灣高等法院 臺灣高等法院 （本欄空白）  案    號 108年度上易緝字第1號 108年度上易緝字第1號 （本欄空白）  確定日期 110年2月24日 110年2月24日 （本欄空白） 備            註  臺灣桃園地方檢察署110年度執字第5329號  （本欄空白）   編號2至14經臺灣高等法院108年度上易緝字第1號定應執行有期徒刑4年10月。  （本欄空白）